{"related": ["envejecer"], "etymology": null, "url": "https://en.wiktionary.org/wiki/envejecerse", "definitions": ["to age, grow old."], "verb": "envejecerse", "synonyms": [], "description": "envejecerse (first-person singular present me envejezco, first-person singular preterite me envejec\u00ed, past participle envejecido)", "conjugations": {"imperative": {"affirmative": ["", "envej\u00e9cete", "envej\u00e9zcase", "envejezc\u00e1monos", "envejeceos", "envej\u00e9zcanse"], "negative": ["", "no te envejezcas", "no se envejezca", "no nos envejezcamos", "no os envejezc\u00e1is", "no se envejezcan"]}, "infinitive": "envejecerse", "indicative": {"future": ["me envejecer\u00e9", "te envejecer\u00e1s", "se envejecer\u00e1", "nos envejeceremos", "os envejecer\u00e9is", "se envejecer\u00e1n"], "preterite": ["me envejec\u00ed", "te envejeciste", "se envejeci\u00f3", "nos envejecimos", "os envejecisteis", "se envejecieron"], "imperfect": ["me envejec\u00eda", "te envejec\u00edas", "se envejec\u00eda", "nos envejec\u00edamos", "os envejec\u00edais", "se envejec\u00edan"], "conditional": ["me envejecer\u00eda", "te envejecer\u00edas", "se envejecer\u00eda", "nos envejecer\u00edamos", "os envejecer\u00edais", "se envejecer\u00edan"], "present": ["me envejezco", "te envejeces (t\u00fa) - se envejec\u00e9s (vos)", "se envejece", "nos envejecemos", "os envejec\u00e9is", "se envejecen"]}, "pastparticiple": {"plural": {"feminine": "envejecidas", "masculine": "envejecidos"}, "singular": {"feminine": "envejecida", "masculine": "envejecido"}}, "gerund": "envejeci\u00e9ndose", "subjunctive": {"imperfect_se": ["me envejeciese", "te envejecieses", "se envejeciese", "nos envejeci\u00e9semos", "os envejecieseis", "se envejeciesen"], "future": ["me envejeciere", "te envejecieres", "se envejeciere", "nos envejeci\u00e9remos", "os envejeciereis", "se envejecieren"], "imperfect_ra": ["me envejeciera", "te envejecieras", "se envejeciera", "nos envejeci\u00e9ramos", "os envejecierais", "se envejecieran"], "present": ["me envejezca", "te envejezcas", "se envejezca", "nos envejezcamos", "os envejezc\u00e1is", "se envejezcan"]}}, "pronunciations": []}